【裁判字號】    90,上易,1667
【裁判日期】    900629
【裁判案由】    過失致死
【裁判全文】
臺灣高等法院刑事判決                            九十年度上易字第一六六七號
    上  訴  人  臺灣新竹地方法院檢察署檢察官
    被      告  甲○○
                乙○○
右上訴人因過失致死案件，不服臺灣新竹地方法院八十九年度訴字第一三七號，中華
民國九十年四月十日第一審判決（起訴案號：臺灣新竹地方法院檢察署八十八年度偵
字第六三九三號）提起上訴，本院判決如左：
    主  文
上訴駁回。
    事實及理由
一、本案經本院審理結果，認第一審判決以被告甲○○、乙○○因過失致人於死，犯
    刑法第二百七十六條第一項之罪，分別量處有期徒刑三月、二月，並均諭知如易
    科罰金以三百元折算一日，其認事用法，除引用刑法第二條第一項前段之規定，
    就修正前、後之刑法第四十一條規定為新舊法比較之論述部分外，餘並無不合，
    量刑亦無不當，應予維持，並引用第一審判決書記載之事實、證據及除上開新舊
    法比較部分外之理由。
二、檢察官循告訴人丙○○之請提起上訴，所引告訴人請求上訴之意旨略以被告二人
    照顧被害人幼兒謝夢萱過失明顯，致被害人死亡，惟彼等迄未與被害人家人解決
    民事賠償問題，原判決僅對被告甲○○、乙○○判處有期徒刑三月、二月，難平
    告訴人及被害人家屬心中之痛苦云云。惟查原審已審酌被告乙○○身為人母，於
    幼女生病甫出院之際，未親自善加照料，卻將照顧責任委由另須照料二名稚子之
    嫂甲○○，且知悉被害人有發燒之情形後，猶不思加以細心照護或送醫救治，過
    失情節及過失程度非輕，然姑念其與被害人係母女骨肉關係，因己身過失致釀本
    件慘劇，已心生悔恨，而喪女之痛猶勝於刑責及身；另被告甲○○係基於與乙○
    ○間之親誼臨時無償受託照顧被害人，明知小孩有異狀時仍未採取必要措施，過
    失情節及過失程度亦非輕，且迄今未與被害人家屬達成和解賠償被害人家屬損失
    ，但其當時除照顧被害人外，尚有出生甫五、六月之嬰孩及二歲之稚子須照顧，
    暨兩人犯罪後均坦承犯行，態度尚可等一切情狀，對甲○○、乙○○各量處有期
    徒刑三月及二月，尚稱允當，上訴意旨徒以被告等均未與告訴人就民事賠償責任
    達成和解為由，指摘原判決量刑失之輕縱云云，並無理由，應予駁回。至原判決
    依刑法第二條第一項前段之規定，比較刑法第四十一條於九十年一月十日修正公
    布前後之新舊法，認修正前之舊法對被告並未更有利，而適用修正後新法對被告
    諭知易科罰金之折算標準，固非無見，惟被告等所犯之罪為最重本刑三年以下有
    期徒刑之罪，且彼等均受六個月以下有期徒刑之宣告，不論依修正前或修正後之
    刑法第四十一條之規定，均得易科罰金，是最重本刑三年以下有期徒刑之罪其得
    易科罰金之標準，並未因此次修正而有變動，應不生新舊法比較之問題，惟原判
    決此部分敘論，對本被告犯罪事實之認定及量刑，並不生影響，爰僅併予敘明。
據上論斷，應依刑事訴訟法第三百六十八條、第三百七十三條，判決如主文。
本案經檢察官張秋雲到庭執行職務。
中    華    民    國      九十      年      六      月      二十九      日
                              臺灣高等法院刑事第十六庭
                                  審判長法  官  許  增  男
                                        法官  黃  鴻  昌
                                        法  官  蔡  彩  貞
右正本證明與原本無異。
不得上訴。
                                        書記官  張  淑  芬
中      華      民      國     九十     年     七     月      四        日


司法院資訊處製作；財團法人民間司法改革基金會備份。
